臺灣高雄地方法院刑事判決　　　　　　　95年度易字第2038號
公　訴　人　臺灣高雄地方法院檢察署檢察官
被　　　告　甲○○
　　　　　　　　　　　8號
　　　　　　乙○○
上列被告等因竊盜案件，經檢察官提起公訴（95年度偵字第2509
0 號），及追加起訴（95年度偵字第29605 號），本院以簡式審
判程序判決如下：
    主  文
甲○○共同踰越牆垣竊盜，累犯，處有期徒刑捌月。又共同竊盜
，累犯，處有期徒刑肆月。應執行有期徒刑拾月。
乙○○共同踰越牆垣竊盜，處有期徒刑柒月。
    事  實
一、甲○○前因施用毒品案件，經本院以91年度訴字第3660號判
    決有期徒刑1 年2 月，又因施用毒品、竊盜等案件，經本院
    分別以92年度訴字第2383號、92年度訴字第2071號判決各判
    處有期徒刑11月確定，2 罪定執行刑為1 年9 月後，與首揭
    施用毒品罪部分接續執行，於民國95年6 月8 日因縮短刑期
    假釋出監，於同年8 月22日縮刑期滿，假釋未經撤銷，視為
    執行完畢。
二、甲○○詎仍不知悔改，與蘇春升（經本院另案判處有期徒刑
    4 月）共同基於意圖為自己不法所有之犯意聯絡，由甲○○
    騎乘車牌號碼為OVW －632 號機車，後座搭載蘇春升，而於
    95年9 月15日下午1 時許，前往位於高雄縣梓官鄉○○○段
    612 －4 號魚塭，推由蘇春升徒手竊取蔡仁宗所有之風車片
    、馬達蕊、馬達及電纜線1 組，價值總計約新台幣（下同）
    3 萬2,000 元，甲○○則在旁把風，蘇春升竊取得手後，適
    為蔡仁宗當場發覺，甲○○旋騎乘機車接應蘇春升離去現場
    ，然因蔡仁宗已記下前開機車車號，其遂報警處理而循線查
    獲。
三、甲○○又於95年9 月19日清晨3 時30分許，夥同乙○○共同
    基於意圖為自己不法所有之犯意聯絡，由乙○○騎乘其所有
    車牌L55 ─728 號重型機車搭載甲○○，至高雄縣岡山鎮○
    ○路85號前，因見該處圍牆內之庭院放有白鐵鐵材（下稱白
    鐵），便由乙○○在外把風，由甲○○翻越牆垣進入楊金山
    所有位於前址外之庭院，竊取不銹鋼白鐵鐵材成品乙批約25
    公斤（價值約8,000 元）得手後，先置放在該處圍牆旁邊，
    並以上述重型機車將其中20公斤之白鐵載往高雄縣岡山鎮○
    ○路邊隱密處藏放；旋於同日清晨4 時許，再返回上開處所
    ，將剩餘5 公斤之白鐵亦載往高雄縣岡山鎮○○路邊隱密處
    藏放。經楊金山發現後報警處理，為警於同日清晨4 時30分
    許，在高雄縣岡山鎮○○路查獲。
四、案經高雄縣政府警察局岡山分局報告臺灣高雄地方法院檢察
    署檢察官偵查起訴暨追加起訴。
    理  由
一、按於第一審辯論終結前，得就與本案相牽連之犯罪，追加起
    訴，刑事訴訟法第265 條第1 項定有明文。本案經檢察官以
    被告甲○○涉犯刑法第320 條第1 項第2 款之加重竊盜罪嫌
    提起公訴。嗣經公訴人於96年1 月17日本院言詞辯論終結前
    ，另就被告甲○○涉有刑法第320 條第1 項之竊盜罪嫌，具
    狀追加起訴（被告經追加起訴之犯嫌，與起訴之犯罪事實非
    同一，若成立犯罪，亦屬數罪併罰關係，自應認屬追加起訴
    ），有追加起訴書1 紙附卷可稽，核與前揭規定並無不符，
    是上述追加後之犯罪事實為本院審理之範圍，合先敘明。
二、本件被告甲○○、乙○○等2 人所犯為死刑、無期徒刑、最
    輕本刑為3 年以上有期徒刑以外之罪，其於準備程序進行中
    ，均就被訴事實為有罪之陳述，經告知簡式審判程序之旨，
    並聽取當事人之意見後，本院合議庭裁定由受命法官獨任進
    行簡式審判程序。
三、上開事實欄二所載部分，業據被告甲○○於本院審理中坦承
    不諱，核與證人即共犯蘇春升、證人即被害人蔡仁宗分別於
    警詢及偵訊中證述之情節相符，足證被告甲○○之自白與事
    實相符，堪予採認。又事實欄三所載部分，除據被告甲○○
    、乙○○於本院審理中坦認在卷外，並經被害人楊金山於警
    詢中指訴綦詳，復有扣押筆錄、扣押物品目錄表、贓物認領
    保管單及蒐證照片3 張等附卷可稽。從而，被告2 人自白亦
    核與事實相符，堪信為真實。綜上，本件事證明確，被告甲
    ○○所犯竊盜犯行，及被告甲○○、乙○○所犯加重竊盜犯
    行，均足堪認定。
四、核被告甲○○為如事實欄二所載之行為，係犯刑法第320 條
    第1 項之竊盜罪，又被告甲○○、乙○○為如事實欄三所載
    之行為，均係犯刑法第321 條第1 項第2 款之踰越牆垣竊盜
    罪。被告甲○○與共犯蘇春升就事實欄二所載之竊盜犯行，
    有犯意聯絡及行為分擔，均為共同正犯，而被告甲○○與乙
    ○○就事實欄三所載之加重竊盜犯行，有犯意聯絡及行為分
    擔，亦屬共同正犯。又本件被告甲○○、乙○○前開2 次載
    送白鐵之犯行，因竊取之物均屬同一人所有，此觀之被害人
    楊金山之警詢筆錄即明，是侵害之法益自屬同一，又渠等2
    次竊盜犯行，係於密切接近之時間及同地實施，各行為之獨
    立性極為薄弱，應視為數個舉動之接續施行，合為包括之一
    行為予以評價，屬接續犯。被告甲○○所犯上揭竊盜、加重
    竊盜犯行，犯意各別，行為互殊，應分論併罰之。再查被告
    甲○○有事實欄所載之前科，於95年6 月8 日因縮短刑期假
    釋出監，嗣於同年8 月22日縮刑期滿，假釋未經撤銷而執行
    完畢等情，有臺灣高等法院被告前案紀錄表1 份在卷可憑，
    被告甲○○於有期徒刑執行完畢後5 年內，故意再犯本件有
    期徒刑以上之2 罪，均為累犯，應各依刑法第47條第1 項規
    定，加重其刑。爰審酌被告2 人正值青年，竟因貪圖私利，
    共同擅自竊取前揭被害人所有之財物，甚而踰越牆垣竊盜，
    破壞他人住宅安寧並影響社會治安，行為惡害非輕，且渠等
    前因竊盜案件經法院判處罪刑在案，竟仍不思悔改，再犯
    本件之罪，惟念及渠等犯後均坦認犯行，且所竊部分財物已
    交被害人領回，又所竊財物均價值非鉅，兼衡渠等犯罪之手
    段等一切情狀，分別量處如主文所示之刑，並就被告甲○○
    部分定其應執行刑，以示懲儆。
據上論斷，應依刑事訴訟法第273 條之1 第1 項、第299 條第1
項前段，刑法28條、第321 條第1 項第2 款、第320 條第1 項、
第47條第1 項、第51條第5 款，刑法施行法第1 條之1 ，判決如
主文。
本案經檢察官丙○○到庭執行職務。
中　　華　　民　　國　　96　　年　　 1　　月　　31　　日
                  刑事第十庭  法  官  鄭凱文
以上正本證明與原本無異。
如不服本判決，應於收受送達後10日內向本院提出上訴書狀。
中　　華　　民　　國　　96　　年　　 2  　月　　 2　　日
　　　　　　　　　　  　      書記官  林慧芬
附錄本案判決論罪科刑法條：
中華民國刑法第320條第1項
意圖為自己或第三人不法之所有，而竊取他人之動產者，為竊盜
罪，處5 年以下有期徒刑、拘役或5 百元以下罰金。
中華民國刑法第321條第1項
犯竊盜罪而有左列情形之一者，處6 月以上、5 年以下有期徒刑
：
一  於夜間侵入住宅或有人居住之建築物、船艦或隱匿其內而犯
    之者。
二  毀越門扇、牆垣或其他安全設備而犯之者。
三  攜帶兇器而犯之者。
四  結夥三人以上而犯之者。
五  乘火災、水災或其他災害之際而犯之者。
六  在車站或埠頭而犯之者。
